臺灣臺北地方法院刑事判決　　　　　　　100年度易字第697號
公　訴　人　臺灣臺北地方法院檢察署檢察官
被　　　告　曾浩天
上列被告因侵占案件，經檢察官提起公訴（100 年度偵字第1645
號），被告於準備程序中就被訴事實為有罪之陳述，經本院告知
簡式審判程序意旨，並聽取公訴人及被告之意見後，本院合議庭
裁定由受命法官獨任依簡式審判程序審理，判決如下：
    主  文
曾浩天意圖為自己不法之所有，而侵占自己持有他人之物，累犯
，處拘役肆拾伍日，如易科罰金，以新臺幣壹仟元折算壹日。
    事  實
一、曾浩天前於民國91年間因竊盜案件，經臺灣板橋地方法院
    以92年度易緝字第155 號判決判處有期徒刑6 月、3 月，定
    應執行刑為有期徒刑7 月，上訴後經臺灣高等法院以92年度
    上易字第3227號駁回上訴確定；復於93年間因侵占案件，
    經臺灣士林地方法院以94年度易字第628 號判決判處有期徒
    刑8 月確定；另於94年間因侵占案件，經臺灣板橋地方法
    院以94年度易字第1074號判決判處有期徒刑8 月、3 月，定
    應執行刑為有期徒刑10月確定；上開兩罪，經臺灣板橋
    地方法院以95年度聲字第680 號裁定定應執行刑刑為有期徒
    刑1 年5 月確定，與上揭接續執行，於95年7 月5 日因縮
    短刑期假釋出監並付保護管束，於96年4 月12日保護管束期
    滿，假釋未經撤銷視為執行完畢。
二、詎猶不知悔改，於99年11月17日凌晨2 時52分27秒，在臺北
    市○○區○○路4 段91巷5 號「COCOMO」餐廳內之吧檯旁，
    誤拿鍾瑋倫置放在高腳椅上價值新臺幣（下同）3,000 元之
    黑色皮夾1 只（其內有現金2,000 元、國民身分證、汽車駕
    照、中國信託信用卡、郵局提款卡、機車駕照、健保卡各1
    張）後離去，因而持有上揭皮夾、現金及證件等物。嗣曾浩
    天於同日下午3 時許，在新北市○○區○○路107 號4 樓之
    租屋處，發覺上開情事，竟萌生意圖為自己不法所有之犯意
    ，將上揭皮夾、現金及證件等物據為己有，並將現金花用殆
    盡後，把上揭皮夾及其餘證件等物棄置於大漢溪。經警據報
    循線追查，始悉前情。
三、案經臺北市政府警察局大安分局報告臺灣臺北地方法院檢察
    署檢察官偵查起訴。
    理  由
一、本件被告曾浩天所犯係死刑、無期徒刑、最輕本刑為3 年以
    上有期徒刑以外之罪，其於準備程序就前揭被訴事實為有罪
    之陳述，經受命法官告知簡式審判程序之旨，並聽取其與公
    訴人之意見後，本院認無不得或不宜改依簡式審判程序進行
    之處，爰依刑事訴訟法第273 條之1 第1 項、第284 條之1
    ，裁定本件由受命法官獨任進行簡式審判程序，合先敘明。
二、上開事實，業據被告於警詢、偵訊、本院準備及簡式審判程
    序時均坦承不諱（見100 年度偵字第1645號卷第4 至5 頁、
    第64至66頁、本院卷第25至31頁），並有被害人鍾瑋倫及證
    人張偉祥之證述在卷可參（見同上偵卷第17至19頁、第20至
    21 頁 、第22至23頁、第70至71頁），且有監視錄影翻拍畫
    面6張 及「COCOMO」餐廳吧檯之監視錄影光碟1 片在卷可稽
    （見同上偵卷第30至31頁），足認被告前揭自白與事實相符
    ，應堪採信。綜上，本件事證明確，被告犯行堪以認定，應
    予依法論科。
三、核被告所為，係犯刑法第335 條第1 項之侵占罪。起訴書就
    被告所犯法條雖誤載為被告係犯刑法第336 條第1 項之侵占
    罪，惟此業經公訴人當庭更正（見本院卷第25頁反面），併
    予敘明。又被告有前開事實欄一、所載之前案紀錄，有臺灣
    高等法院被告前案紀錄表附卷可佐，是被告前受徒刑之執行
    完畢後，於5 年以內故意再犯本件有期徒刑以上之罪，為累
    犯，應依刑法第47條第1 項之規定，加重其刑。爰審酌被告
    誤取被害人之皮夾後，竟萌生為自己不法所有意圖予以侵占
    入己，而將皮夾內現金花用殆盡，甚且將被害人之證件、皮
    夾均予以棄置，造成他人損害，且前有恐嚇、詐欺、竊盜、
    侵占等前科紀錄，素行非佳，又未與被害人達成和解，賠償
    其所受損害，惟念其犯後坦承犯行，態度尚可，暨兼衡被告
    為高中肄業，入監前在工地工作，經濟狀況不佳，現已離婚
    及其犯罪手段、生活狀況、智識程度、被害人遭受損害之程
    度等一切情狀，量處如主文所示之刑，並諭知易科罰金之折
    算標準，以示懲儆。
據上論斷，應依刑事訴訟法第273 條之1 第1 項、第299 條第1
項前段，刑法第335 條第1 項、第47條第1 項、刑法第41條第1
項前段，刑法施行法第1 條之1 ，判決如主文。
本案經檢察官陳仕蘭到庭執行職務。
中    華    民    國   100    年    4     月    25    日
                  刑事第十九庭  法  官  林佑珊
上正本證明與原本無異。
如不服本判決應於收受送達後10日內向本院提出上訴書狀，並應
敘述具體理由；其未敘述上訴理由者，應於上訴期間屆滿後20日
內向本院補提理由書（均須按他造當事人之人數附繕本）「切勿
逕送上級法院」。告訴人或被害人如對於本判決不服者，應具備
理由請求檢察官上訴，其上訴期間之計算係以檢察官收受判決正
本之日期為準。
                                書記官  陳宏璋
中    華    民    國   100    年    4     月    26    日
附錄本案論罪科刑法條
刑法第335條
意圖為自己或第三人不法之所有，而侵占自己持有他人之物者，
處5 年以下有期徒刑、拘役或科或併科1 千元以下罰金。
前項之未遂犯罰之。